臺灣桃園地方法院刑事判決           100年度審訴字第1723號
公  訴  人  臺灣桃園地方法院檢察署檢察官
被      告  葉俊男
上列被告因違反毒品危害防制條例案件，經檢察官提起公訴（10
0 年度毒偵字第948 號、第1543號），被告於準備程序進行中，
就被訴事實為有罪之陳述，經本院告知簡式審判程序意旨，並聽
取當事人之意見後，本院合議庭裁定依簡式審判程序審理，判決
如下：
    主  文
葉俊男施用第一級毒品，處有期徒刑陸月，如易科罰金，以新臺
幣壹仟元折算壹日；又施用第一級毒品，處有期徒刑陸月，如易
科罰金，以新臺幣壹仟元折算壹日，扣案之第一級毒品海洛因壹
包含袋（驗餘毛重零點貳玖貳壹公克）沒收銷燬之；又施用第二
級毒品，處有期徒刑貳月，如易科罰金，以新臺幣壹仟元折算壹
日；應執行有期徒刑拾月，如易科罰金，以新臺幣壹仟元折算壹
日，扣案之第一級毒品海洛因壹包含袋（驗餘毛重零點貳玖貳壹
公克）沒收銷燬之。
    事實及理由
一、犯罪事實：
    葉俊男前於民國86年間因施用毒品案件，經臺灣高等法院以
    87年度上易字第6870號裁定送觀察、勒戒後，因認無繼續施
    用毒品傾向，於88年1 月21日執行完畢釋放出所，並經同院
    以87年度上易字第6870號判決判處免刑確定；於上開觀察、
    勒戒執行完畢釋放後5 年內之88年間復因施用毒品案件，經
    本院以89年度毒聲字第514 號裁定送觀察、勒戒後，認有繼
    續施用毒品傾向，再經本院以89年度毒聲字第1021號裁定令
    入戒治處所施以強制戒治，於89年9 月6 日停止戒治所餘戒
    治期間付保護管束出所，迄90年2 月10日保護管束期滿未經
    撤銷，視為強制戒治期滿執行完畢，該次施用毒品犯行，並
    經本院以89年度易字第752 號判決判處有期徒刑5 月確定，
    尚未執行完畢（於本案均不構成累犯）。詎其猶不知悛悔，
    復分別基於施用第一級毒品、第二級毒品之犯意，而為下列
    犯行：
  (一)於100 年1 月13日某時，在桃園縣某不詳處所，以將第一級
    毒品海洛因摻入香菸內點燃吸食之方式，施用海洛因1 次。
    嗣於同年月14因另案假釋付保護管束而前往臺灣桃園地方法
    院檢察署，經觀護人採集其尿液送驗後，呈鴉片類陽性反應
    ，始悉上情。
  (二)於100 年3 月28日某時，在桃園縣蘆竹鄉○○○○道附近之
    某處，以將第一級毒品海洛因摻入香菸內點燃吸食之方式、
    以將第二級毒品甲基安非他命置入玻璃球燒烤吸食煙霧之方
    式，施用第一級毒品海洛因、第二級毒品甲基安非他命各1
    次。嗣於同日4 時25分許，因交通違規而於桃園縣桃園市○
    ○路605 號前為警攔檢稽查而查獲，並自該車內之飲料杯中
    扣得其所有而供己施用之第一級毒品海洛因1 包（驗前毛重
    0.3 公克，因鑑驗使用費失0.0079公克，驗餘毛重0.2921公
    克，含與毒品無法析離之包裝袋1 個），且經同意採集其尿
    液送驗後，呈鴉片類及安非他命類陽性反應，始悉前情。
二、證據名稱：
  (一)被告葉俊男於本院審理中之自白。
  (二)臺灣桃園地方法院檢察署施用毒品犯受保護管束人採尿報到
    編號表、臺灣桃園地方法院檢察署受保護管束人（被告）尿
    液檢體監管紀錄表、桃園縣政府警察局被採尿人尿液暨毒品
    真實姓名與編號對照表、台灣尖端先進生技醫藥股份有限公
    司濫用藥物檢驗報告（尿液部分）及台灣檢驗科技股份有限
    公司濫用藥物檢驗報告（尿液部分）各1 份。
  (三)桃園縣政府警察局搜索扣押筆錄、桃園縣政府警察局保安警
    察大隊扣押物品目錄表、桃園縣政府警察局扣押物品清單、
    台灣檢驗科技股份有限公司濫用藥物檢驗報告（毒品部分）
    及扣案之第一級毒品海洛因1 包（驗前毛重0.3 公克，因鑑
    驗使用費失0.0079公克，驗餘毛重0.2921公克，含與毒品無
    法析離之包裝袋1 個）。
  (四)臺灣高等法院被告前案紀錄表1 份。
三、核被告所為，分別係犯毒品危害防制條例第10條第1 項之施
    用第一級毒品罪（共2 罪）及同條第2 項之施用第二級毒品
    罪。被告施用第一級毒品前、後非法持有第一級毒品之低度
    行為，及施用第二級毒品前非法持有第二級毒品之低度行為
    ，皆為施用之高度行為所吸收，均不另論罪。被告所犯上開
    3 罪間，犯意各別，行為互殊，應予分論併罰。爰審酌被告
    前已因施用毒品案件經觀察、勒戒2 次及強制戒治1 次執行
    完畢，本應徹底戒除毒癮，詎其仍未能自新、戒斷毒癮，竟
    仍施用足以導致人體機能發生依賴性、成癮性及抗藥性等障
    礙之第一、二級毒品，戕害自身健康，漠視法令禁制，實不
    宜寬縱，兼衡其智識程度、犯罪之動機、目的、手段及其犯
    罪後坦承犯行，態度尚可等一切情狀，分別量處如主文所示
    之刑，並均諭知易科罰金之折算標準，暨定其應執行之刑，
    併諭知易科罰金之折算標準，以示懲儆。又扣案被告所有之
    第一級毒品海洛因1 包（驗前毛重0.3 公克，因鑑驗使用費
    失0.0079公克，驗餘毛重0.2921公克，含與毒品無法析離之
    包裝袋1 個）係屬第一級毒品，有台灣檢驗科技股份有限公
    司濫用藥物檢驗報告（毒品部分）1 份附卷可稽，應依毒品
    危害防制條例第18條第1 項前段規定，沒收銷燬之，而其中
    包裝袋部分，依現行檢驗方式乃以刮除方式為之，包裝袋上
    仍會摻殘若干毒品無法分離，應一體視為毒品之部分，依毒
    品危害防制條例第18條第1 項前段規定，宣告沒收銷燬之。
    至鑑驗費失之毒品部分，既已滅失，爰不另為沒收銷燬之宣
    告。
四、應適用之法條：
    刑事訴訟法第273 條之1 第1 項、第299 條第1 項前段、第
    310 條之2 、第454 條第1 項，毒品危害防制條例第10條第
    1 項、第2 項、第18條第1 項前段，刑法第11條、第41條第
    1 項前段、第8 項、第51條第5 款。
五、如不服本件判決，得自收受判決送達之日起10日內，向本院
    提出上訴書狀，上訴於第二審法院。
本案經檢察官王碩志到庭執行職務。
中    華    民    國    100   年     8    月    18    日
                        刑事庭    法  官  潘怡華
以上正本證明與原本無異。
如不服本判決，應於判決送達後10日內向本院提出上訴狀（應附
繕本），其未敘述上訴理由者，應於上訴期間屆滿後20日內補提
理由書狀於本院，上訴於臺灣高等法院。
                                  書記官  戴育萍
中    華    民    國    100   年     8    月    18    日
附錄本案論罪科刑法條：
毒品危害防制條例第10條
施用第一級毒品者，處6 月以上 5 年以下有期徒刑。
施用第二級毒品者，處3 年以下有期徒刑。